臺灣彰化地方法院民事裁定
110年度訴字第669號
聲  請  人
即原告      許雅慈  




相  對  人
即被告      張正新  
                      送達處所：臺中市○○區○○路0段000                                0號00樓B0
訴訟代理人  蕭博仁律師
            簡詩展律師
上列當事人間請求損害賠償事件，原告聲請，本院裁定如下：
    主  文
聲請駁回。
    理  由
一、按當事人得向法院書記官聲請閱覽、抄錄或攝影卷內文書，
    或預納費用聲請付與繕本、影本或節本。第三人經當事人同
    意或釋明有法律上之利害關係，而為前項之聲請者，應經法
    院裁定許可。卷內文書涉及當事人或第三人隱私或業務秘密
    ，如准許前二項之聲請，有致其受重大損害之虞者，法院得
    依聲請或依職權裁定不予准許或限制前二項之行為。前項不
    予准許或限制裁定之原因消滅者，當事人或第三人得聲請法
    院撤銷或變更該裁定。民事訴訟法第242條第1、2、3項定有
    明文。又個人資料：指自然人之姓名、出生年月日、國民身
    分證統一編號、護照號碼、特徵、指紋、婚姻、家庭、教育
    、職業、病歷、醫療、基因、性生活、健康檢查、犯罪前科
    、聯絡方式、財務情況、社會活動及其他得以直接或間接方
    式識別該個人之資料。個人資料之蒐集、處理或利用，應尊
    重當事人之權益，依誠實及信用方法為之，不得逾越特定目
    的之必要範圍，並應與蒐集之目的具有正當合理之關聯。有
    關病歷、醫療、基因、性生活、健康檢查及犯罪前科之個人
    資料，不得蒐集、處理或利用。但有下列情形之一者，不在
    此限：一、法律明文規定。二、公務機關執行法定職務或非
    公務機關履行法定義務必要範圍內，且事前或事後有適當安
    全維護措施。三、當事人自行公開或其他已合法公開之個人
    資料。公務機關對個人資料之蒐集或處理，除第6條第1項所
    規定資料外，應有特定目的，並符合下列情形之一者：一、
    執行法定職務必要範圍內。二、經當事人同意。三、對當事
    人權益無侵害。公務機關對個人資料之利用，除第6條第1項
    所規定資料外，應於執行法定職務必要範圍內為之，並與蒐
    集之特定目的相符。但有下列情形之一者，得為特定目的外
    之利用：一、法律明文規定。六、有利於當事人權益。七、
    經當事人同意。個人資料保護法第2條第1款、第5條、第6條
    第1項、第15條及第16條亦均有明文規定。
二、本件聲請意旨略以：請求鈞院於如對造方有聲請閱卷時，務
    必先檢查與保密本案受害人原告於本案卷宗内，一切關於本
    人（原告）相關個資保密，包括但不限於，例如：1.「聲請
    調查證據狀」回函第三方【證物一】全部（因含：私人電子
    郵件地址與相關往冊帳號資訊）。< 2021/10/07 >2.民事準
    備狀（一）【證物1-3】全（因含本人個人所得及曾任職公
    司名稱完整資訊）。 < 2021/08/12 >3.民事聲請通知證人
    狀全（因含：證人個資；且目前尚待法官安排後續是否有證
    人開庭時間。）< 2021/10/01 >4.民事追加訴之聲明狀之【
    證物二、證物三、證物四】（因含：本人學經歷證明<履歷>
    、健保個人投保資料、過去與現在任職公司名稱與相關公司
    代碼資訊等，以及有本人投保保單號碼等詳細資訊）<2021/
    09/22>等語。
三、經查：
（一）聲請人提起本件訴訟，依法應載明下列各款事項：一、當
      事人姓名及住所或居所；當事人為法人、其他團體或機關
      者，其名稱及公務所、事務所或營業所。二、有法定代理
      人、訴訟代理人者，其姓名、住所或居所，及法定代理人
      與當事人之關係。三、訴訟事件。四、應為之聲明或陳述
      。五、供證明或釋明用之證據。六、附屬文件及其件數。
      七、法院。八、年、月、日。書狀內宜記載當事人、法定
      代理人或訴訟代理人之性別、出生年月日、職業、國民身
      分證號碼、營利事業統一編號、電話號碼及其他足資辨別
      之特徵。　書狀及其附屬文件，除提出於法院者外，應按
      應受送達之他造人數，提出繕本或影本。民事訴訟法第11
      6條及第119條定有明文。另當事人主張有利於己之事實者
      ，就其事實有舉證之責任。當事人聲明之證據，法院應為
      調查。法院不能依當事人聲明之證據而得心證，為發現真
      實認為必要時，得依職權調查證據。依前項規定為調查時
      ，應令當事人有陳述意見之機會。調查證據之結果，應曉
      諭當事人為辯論。民事訴訟法第277條前段、第286條前段
      、第288條及第297條第1項亦均規定甚明。
（二）依前揭法律規定，凡當事人為證明其主張之事實提出證據
　　　，除法院認非必要者外，均應予以調查，甚且如不能從當
　　　事人聲明之證據得心證亦可依職權調查，惟調查結果均應
      提示當事人陳述意見，當事人提出之書狀及證物亦應備繕
      本送與他造，且當事人均得聲請閱覽、抄錄或攝影卷內文
      書，或預納費用聲請付與繕本、影本或節本，以便當事人
      為攻擊、防御之準備；故當事人如主張文書涉及當事人或
      第三人隱私或業務秘密，如准許他造閱卷之聲請，有致其
      受重大損害之虞者，依民事訴訟法第284條規定應釋明其
      具體事項並提出可供即時調查之證明。　　
（三）本件原告聲請將一切關於其本人相關個資保密，但未釋明
      有何致其受重大損害之虞之具體事實，且原告既提出相關
      文書作為證據，依法應具繕本送達對造，除無必要者外，
      法院即應加以調查並提示當事人陳述意見，非經兩造辯論
      不得採為判決之基礎，無從禁止他造閱覽；再者，證人之
      傳訊應由聲請人先行提出證人及待證事項，經他造表示意
      見後，如法院認與本案有關方有傳訊之必要，且除法律規
      定者外應到庭驗明身份並進行詰問程序，殊無保密之可能
      ；又本件原告請求精神上損害賠償，依實務見解應斟酌兩
      造學經歷、家庭狀況、職業及財產收入等一切情狀，此等
      證明文書均應提示兩造進行辯論，亦無法不令他造得知。
      況本件為私人權益涉訟，不及於兩造任職之公司、個人投
      保或勞健保等資料，如原告認有保密必要且與本件訴訟無
      關，本得不予提出，如自行提出則視同同意他造閱覽，本
      院並無保密之義務。　
（四）綜上所述，原告所提文書及證據方法如與訴訟相關本應具
      繕本送達對造，如與訴訟無關則可不予提出，且未釋明有
      何致其受重大損害之虞之具體事實，另本院依職權調查之
      證據，亦應提供兩造陳述意見，原告請求本院禁止被告聲
      請閱覽、抄錄或攝影卷內文書，或預納費用聲請付與繕本
      、影本或節本云云，於法尚有未洽，不應准許。至被告或
      其訴訟代理人有洩露因本件訴訟得知之個人資料等情事，
      受害人可另依律師法或個人資料保護法規定尋求救濟，附
      此敘明。
四、爰裁定如主文。
中　　華　　民　　國　　110 　年　　11　　月　　3 　　日
　　                  民事第四庭法　官　謝仁棠
以上正本係照原本作成。
如對本裁定抗告須於裁定送達後10日內向本院提出抗告狀（須附
繕本），並應繳納抗告費新臺幣1,000元。
中　　華　　民　　國　　110 　年　　11　　月　　3 　　日
                                書記官  陳文新